臺灣高等法院民事裁定　　　　　　　　　95年度抗字第1349號
抗　告　人　添進裕機械股份有限公司
法定代理人　丙○○
抗　告　人　戊○○
　　　　　　丁○○
　　　　　　子○○
　　　　　　乙○○
相　對　人　三德裕開發投資有限公司
　　　　　　裕順裕開發投資有限公司
兼　上二人
法定代理人　甲○○
相　對　人　金進裕開發投資有限公司
法定代理人　庚○○○
相　對　人　辛○○
　　　　　　癸○○
　　　　　　壬○○
　　　　　　己○○
上列當事人間因撤銷假處分事件，抗告人對於中華民國95年6月
30日臺灣桃園地方法院95年度全聲字第151號所為裁定提起抗告
，本院裁定如下：
    主      文
抗告駁回。
抗告訴訟費用由抗告人負擔。
    理      由
一、本件聲請及抗告意旨略以：原法院於民國93年3月10日以93
    年度全字第3號定暫時狀態假處分裁定，准許相對人等供擔
    保後，禁止抗告人戊○○等人行使添進裕機械股份有限公司
    (下稱添進裕公司)董事、監事職務 (下稱系爭假處分裁定)
    ，嗣後原法院於94年5月30日以本件雙方之本案訴訟，即撤
    銷股東會決議之訴業已終結確定為由，而以93年度全聲字第
    167號裁定撤銷系爭假處分，相對人己○○等人提起抗告，
    經本院以相對人己○○等人已另提「確認股東會決議不成立
    」之訴為由，而以94年度抗字第2622號裁定，廢棄該一審撤
    銷假處分裁定，抗告人乃向最高法院提起再抗告，則經最高
    法院以95年度台抗字第325號裁定「抗告駁回」，抗告人仍
    無法行使董、監事職權，而有供擔保聲請請撤銷系爭假處分
    之必要。再系爭假處分相對人據以聲請之理由為：抗告人有
    「擅自變賣添進裕公司唯一廠房土地致公司受有損害、積欠
    租金未償之情事，而危及添進裕公司之營運」，是系爭假處
    分所保全之請求，得以金錢之給付達其目的；且該假處分之
    存在，造成抗告人添進裕公司營運受阻，相對人卻從中牟利
    ，相對人既得以供擔保獲准假處分，如不許抗告人供 (或加
    倍)擔保聲請撤銷假處分，於兩造間之利益，顯失公平，即
    有違反公平及誠信之特別情事存在，是本件亦有民事訴訟法
    第536條第l項所稱之「其他特別情事」，而有許可供擔保撤
    銷假處分之必要。抗告人爰依民事訴訟法第538條之4準用第
    536條第1項、第2項規定，請求撤銷系爭假處分裁定等語。
二、經查，本件相對人前聲請原法院以系爭假處分裁定，准許相
    對人供擔保後，抗告人戊○○、丁○○、子○○、乙○○不
    得行使添進裕公司之董事長、董事、監察人職權，經抗告人
    提起抗告、再抗告，均經本院以93年度抗字第1774號、最高
    法院以94年度台抗字第267號裁定駁回其抗告、再抗告而確
    定。抗告人嗣再以相對人前向原法院所提起91年度訴字第80
    2號撤銷股東會決議之訴 ，業經相對人遲誤言詞辯論期日而
    視為撤回起訴確定在案為由，聲請原法院以93年度全聲字第
    167號裁定，准予撤銷系爭假處分，惟經相對人提起抗告後
    ，本院94年度抗字第2622號裁定認為：系爭假處分裁定之本
    案訴訟即確認股東會決議無效之訴事件，尚包含「確認添進
    裕公司與戊○○、丁○○、子○○、乙○○等人間之委任關
    係不存在」在內，是上開「撤銷股東會決議」之訴，並非系
    爭假處分裁定之本案訴訟，自不因視為撤回起訴而生本件定
    暫時狀態假處分之原因消滅；且相對人業已對抗告人提起「
    確認股東會決議不存在」之訴，請求「確認添進裕公司91年
    度第1次臨時股東會決議不成立；上開抗告人間之委任關係
    不存在」，並非「撤銷股東會決議」之訴所得取代，即無其
    他命定暫時狀態假處分之情事變更等情，故將原裁定廢棄，
    駁回抗告人之聲請，嗣抗告人提起再抗告，亦經本院駁回其
    再抗告及最高法院95年度台抗字第325號裁定駁回抗告在案
    ，有各該裁定、最高法院書記廳通知影本各1件附卷可稽，
    是抗告人聲請撤銷假處分之前案，業經三審駁回其聲請而告
    確定。又上開雙方本案確認股東會決議不成立事件，雖先後
    經原法院93年度訴字第822號、本院94年度上字第599號判決
    將相對人之訴、上訴駁回在案，惟相對人已向最高法院提起
    上訴，尚未終局判決相對人敗訴確定等情，抗告人亦無爭執
    。從而，堪認本件尚無定暫時狀態假處分之原因消滅之情事
    ，原裁定此部分之認定，尚屬無誤。又相對人提起選任臨時
    管理人事件，請求法院指定第三人為抗告人添進裕公司之臨
    時管理人，雖曾為原法院裁定駁回聲請，但該案經最高法院
    發回後業經本院以95年抗更 (一)字第13號民事裁定選任第
    三人為添進裕公司之臨時管理人，本件倘若逕行裁定准許抗
    告人供擔保撤銷假處分，實與前開裁定係以假處分為合法為
    前提之見解相違背。
三、民事訴訟法第536條固有「假處分所保全之請求，得以金錢
    之給付達其目的，或債務人將因假處分而受難以補償之重大
    損害，或有其他特別情事者，法院得以假處分裁定內，記載
    債務人供所定金額之擔保後免為或撤銷假處分」之規定。惟
    假處分所為保全如代以金錢，債權人亦得達其債權之終局目
    的者，固可認有民事訴訟法第536條所謂之特別情事，許債
    務人而撤銷假處分。惟假處分與假扣押之性質不同，假處分
    所保全之給付代以金錢，並不能達其債權之終局目的者，仍
    不許債務人供擔保而為撤銷假處分之裁定。查本件假處分所
    欲暫時保全之請求，係為使添進裕公司得以永續正常經營，
    並期透過臨時管理人之選任，確保全體股東之權益，要非抗
    告人所稱得以金錢之給付達其目的。是以本件應不許抗告人
    供擔保而撤銷假處分甚明。況相對人前業依本件假處分裁定
    ，就抗告人等在添進裕公司之董監酬勞總和，提存835萬元
    之擔保金，縱使日後相對人之本案訴訟遭受敗訴判決確定，
    而上開董監酬勞損失既經相對人提供擔保，對於抗告人而言
    ，亦無民事訴訟法第536條所謂「債務人將因假處分而受難
    以補償之重大損害」之情形，至於指稱相對人竊走添進裕公
    司之機密文件，盜用公司設計圖云云，要與假處分之裁定無
    關。
四、綜上，本件並無定暫時狀態假處分原告消滅之特別情事，從
    而，抗告人聲請撤銷系爭假處分裁定，無從准許，原法院駁
    回其聲請，並無違誤。抗告意旨指摘原裁定不當，求予廢棄
    ，為無理由。
五、據上論結，本件抗告為無理由，爰裁定如主文。
中　　華　　民　　國　　96　　年　　1 　　月　　24　　日
                    民事第十二庭
                        審判長法  官  張宗權
                              法  官  蕭艿菁
                              法　官　陳永昌
正本係照原本作成。
本裁定除以適用法規顯有錯誤為理由，並經本院許可外，不得再
抗告。如提起再抗告，應於收受後10日內委任律師為訴訟代理人
向本院提出再抗告狀。並繳納再抗告費新台幣１千元。
中　　華　　民　　國　　96　　年　　1 　　月　　25　　日
　　　　　　　　              書記官  劉美垣
